臺灣新竹地方法院刑事判決
110年度訴字第781號
公  訴  人  臺灣新竹地方檢察署檢察官
被      告  黃文錫


            鄭逸文


            張鴻昌




            賴志堯




            鄭家霖


上列被告因妨害秩序等案件，經檢察官提起公訴（110年度偵字
第5857號），經本院合議庭裁定改行簡式審判程序，判決如下：
    主      文
黃文錫犯在公共場所聚集三人以上下手實施強暴罪，累犯，處有
期徒刑陸月，如易科罰金，以新臺幣壹仟元折算壹日。
鄭逸文犯在公共場所聚集三人以上下手實施強暴罪，累犯，處有
期徒刑陸月，如易科罰金，以新臺幣壹仟元折算壹日。
張鴻昌犯在公共場所聚集三人以上下手實施強暴罪，處有期徒刑
陸月，如易科罰金，以新臺幣壹仟元折算壹日。
賴志堯犯在公共場所聚集三人以上下手實施強暴罪，處有期徒刑
陸月，如易科罰金，以新臺幣壹仟元折算壹日。
鄭家霖犯在公共場所聚集三人以上下手實施強暴罪，累犯，處有
期徒刑陸月，如易科罰金，以新臺幣壹仟元折算壹日。
    事實及理由
一、本案犯罪事實及證據，除證據部分應補充「被告黃文錫、鄭
    逸文、張鴻昌、賴志堯、鄭家霖於本院準備程序及審理時之
    自白」外，餘均引用檢察官起訴書之記載（如附件）。
二、論罪科刑：
(一)按刑法第150條業於民國109年1月15日修正公布，並自同年
    月17日生效施行，其立法理由略以：不論在何處、以何種聯
    絡方式（包括社群通訊軟體）聚集，係在遠端或當場為之，
    均為本條之聚集行為，且包括自動與被動聚集之情形，亦不
    論是否係事前約定或臨時起意者均屬之。三人以上在公共場
    所或公眾得出入之場所實施強暴脅迫，就人民安寧之影響及
    對公共秩序已有顯著危害，是將聚集之人數明定為三人以上
    ，不受限於須隨時可以增加之情形，以臻明確。不論強暴脅
    迫是對於特定人或不特定人為之，已造成公眾或他人之危害
    、恐懼不安，應即該當該罪成立之構成要件。本罪重在安寧
    秩序之維持，若行為人就本罪之構成要件行為有所認識而仍
    為本罪構成要件之行為，自仍應構成本罪，予以處罰。經查
    ，被告黃文錫、鄭逸文、張鴻昌、賴志堯、鄭家霖均明知案
    發地點係不特定人或多數人得使用之公共場所，竟共同對被
    害人邱聖芳下手實施強暴行為，造成見聞之公眾或他人恐懼
    不安，與上開「在公共場所聚集三人以上」之構成要件相符
    ，並對公共秩序有顯著危害。是核被告黃文錫、鄭逸文、張
    鴻昌、賴志堯、鄭家霖所為，均係犯刑法第150 條第1 項後
    段在公共場所聚集三人以上下手實施強暴罪。被告黃文錫、
    鄭逸文、張鴻昌、賴志堯、鄭家霖等人就上開犯行互有犯意
    聯絡及行為分擔，應論以共同正犯。
(二)被告黃文錫前因違反槍砲彈藥刀械管制條例案件，經臺灣高
    等法院以107年度上訴字第2904號判決判處有期徒刑2年確定
    ，於109年10月30日縮短刑期假釋出監，110年5月2日假釋期
    滿未經撤銷視為執行完畢；被告鄭逸文前因恐嚇取財等案件
    ，經本院以108年度易字第999號判決判處應執行有期徒刑7
    月確定，於110年4月2日執行完畢；被告鄭家霖前因公共危
    險案件，經本院以108年度竹交簡字第36號判決判處有期徒
    刑3月確定，於108年7月10日易科罰金執行完畢；有其等臺
    灣高等法院被告前案紀錄表在卷可參。是被告黃文錫、鄭逸
    文、鄭家霖受徒刑執行完畢後，5年以內故意再犯本案有期
    徒刑以上之罪，均為累犯，本院參酌司法院釋字第775號解
    釋，認被告黃文錫、鄭逸文、鄭家霖本案若加重最輕本刑，
    容有罪刑不相當之虞，均不予加重。
(三)爰審酌被告黃文錫等人3人以上聚集於公共場所下手實施強
    暴，對社會秩序造成一定程度之危害，自應予非難；惟念及
    其等坦承犯行之犯後態度，被害人邱聖芳並當庭表示原諒被
    告等人，請從輕量刑等語；暨考量被告黃文錫自述高中肄業
    之智識程度，目前受雇做工程，離婚，與父母及已成年之子
    同住，須扶養父母之家庭經濟狀況；被告鄭逸文自述高中肄
    業之智識程度，目前從事監理站驗車之工作，未婚無子，與
    祖父母同住、祖父母健康狀況不佳之家庭經濟狀況；被告張
    鴻昌自述國中肄業之智識程度，現受雇從事防火隔間工作，
    未婚無子，與祖母同住，須扶養祖母之家庭經濟狀況；被告
    賴志堯自述高中肄業之智識程度，目前在工地做土方，未婚
    無子，獨居之家庭經濟狀況；被告鄭家霖自述高中肄業之智
    識程度，目前為餐飲廚師，未婚無子，與父母同住，須扶養
    父母之家庭經濟狀況，及其等犯罪動機、目的、手段、參與
    程度等一切情狀，各量處如主文所示之刑，並均諭知易科罰
    金之折算標準，以資懲儆。
據上論斷，應依刑事訴訟法第273 條之1 第1 項、第299 條第1
項前段、第310 條之2 、第454 條第2 項，判決如主文。
本案經檢察官侯少卿提起公訴，檢察官林李嘉到庭執行職務。
中　　華　　民　　國   111    年    3     月    15    日
                  刑事第三庭  法  官  黃怡文
以上正本證明與原本無異。
如不服本判決應於收受本判決後20日內向本院提出上訴書狀，上
訴書狀應敘述具體理由。上訴書狀未敘述上訴理由者，應於上訴
期間屆滿後20日內補提理由書狀於本院(均須按他造當事人之人
數附繕本 )「切勿逕送上級法院」。 
中　　華　　民　　國　　111 　年　　3 　　月　　17　　日
                              書記官  謝沛真
附錄論罪科刑法條：
中華民國刑法第150條
在公共場所或公眾得出入之場所聚集三人以上，施強暴脅迫者，
在場助勢之人，處1年以下有期徒刑、拘役或10萬元以下罰金；
首謀及下手實施者，處6月以上5年以下有期徒刑。
犯前項之罪，而有下列情形之一者，得加重其刑至二分之一：
一、意圖供行使之用而攜帶兇器或其他危險物品犯之。
二、因而致生公眾或交通往來之危險。